臺灣高等法院臺中分院刑事判決　　　 100年度上訴字第2198號
上　訴　人
即　被　告　吳貞六
上列上訴人因公共危險等案件，不服臺灣臺中地方法院一００年
度訴字第二０二０號中華民國一００年九月七日第一審判決（起
訴案號：臺灣臺中地方法院檢察署一００年度偵字第一三七四０
號），提起上訴，本院判決如下：
    主  文
上訴駁回。
    理  由
一、按上訴期間為十日，自送達判決後起算；提起上訴，應以上
    訴書狀提出於原審法院為之；第二審法院如認為上訴逾期，
    即應以判決駁回之，刑事訴訟法第三百四十九條前段、第三
    百五十條第一項及第三百六十七條前段分別定有明文。又在
    監所之被告，固可不經監所長官而提出上訴書狀，且該監所
    不在法院所在地者，得扣除在途期間。但如向監所長官提出
    上訴書狀，依刑事訴訟法第三百五十一條第一項規定，必在
    上訴期間內提出者，始視為上訴期間內之上訴，若已在上訴
    期間內提出，縱監所人員遲誤轉送法院收文，甚至遠超過規
    定在途期間，其上訴仍不得視為逾期，蓋監所與法院間無在
    途期間之可言。反之，如逾期始向監所長官提出上訴書狀，
    自不得視為上訴期間內之上訴，雖監所長官即日將上訴書狀
    轉送法院收文，因無扣除在途期間之可言，其上訴自屬已經
    逾期（最高法院七十七年度第四次刑事庭會議決議參照）。
二、經查：本件上訴人即被告（以下稱被告）吳貞六因犯放火燒
    燬他人所有之警備車，致生公共危險罪，經原審法院於民國
    （以下同）一００年九月七日以一００年度訴字第二０二０
    號判決後，該判決正本於一００年九月十五日送達在押於法
    務部矯正署臺中看守所之被告，有送達證書一紙附卷（原審
    卷第六十七頁）可稽，準此，本件上訴期間應自判決送達之
    翌日即一００年九月十六日起算至同年九月二十六日即屆滿
    十日（一００年九月二十五日為星期日，依據刑事訴訟法第
    六十五條及民法第一百二十二條規定，應以一００年九月二
    十六日為上訴期間之末日。）。惟上訴人遲至一００年十月
    十四日始向法務部矯正署臺中看守所提起上訴狀（信封封面
    記載「緊急案件，台中地方法院，內附上訴狀，補救上訴。
    」），有該所收狀章戳可稽（本院卷第五頁至第八頁），被
    告上訴之提起，顯已逾期，被告上訴權已經喪失，且無從補
    正，爰不經言詞辯論，逕予駁回。
三、至於，被告在本案件原審法院宣示判決前之一００年九月五
    日，在臺灣臺中地方法院檢察署中檢輝樸字一００偵二四三
    ０、二四三一號第０八五七０六函影本上書寫「全吃案，全
    批不起訴」、「本文函，為了燒警備車是不服抗議。抗議。
    」、「與吳葉螢和吳沁容二人危害社會，而且是張斗輝外線
    得力助手，在無買賣情形之下，可以奪別墅，若無收押，本
    案件。不平靜。(1)太平區○○路○段一八五號，請復返原位
    居住。(2)太太要還給我，要還給我。(3)兒子吳銘盛要還給我
    。」，並書寫「報告長官大家好，今日再度動筆，事實是國
    家未亡，本尊未死，旨意命令任務，地方不法官員，舉證追
    縱查案，報告臺灣歷史頭一件發現海盜船，船長是張斗輝，
    專業搶奪盜財物別墅，人命丟落大海，生死不管，無人性，
    天理不容，法網難逃，確實大膽、可惡，違害國家正義和公
    信力，違反使命，操弄特權，違害地方，目中無人，無法無
    天，寄望庭長吳大人及法官羅智文大人能出面為民伸冤好嗎
    ？功德無量，有辛苦，有代價，農曆每年八月十六日是太平
    新平福德祠大日子，我君子一句不再犯案，請放出一馬吧，
    不放心，會遵守安排簽名報到」書信，另在報告吳庭長大人
    如面影本上書寫「報告羅將軍司令好，國家旨意命令任務，
    舉證追蹤查案，已經達成了，何日放我出獄」、「高檢署變
    成大海盜要如何交待」等文字，後又於一００年九月十六日
    上訴期間內書寫「報告庭長吳大人如面，今日有收到三份公
    函，收悉無誤。為父報仇，不願放。主旨，現代民間冤情及
    冤獄是苦情滿滿，悲慘下場，寄望吳庭長及羅智文法官能為
    正義及公信力來為民伸冤好嗎？二案全有明文在案證據，第
    一案是父親吳光亮被二位小弟吳光輝和吳光漢聯合打暗傷吐
    黑血死亡，有遺言交待，搬家回鄉追縱查案，證實買賣合約
    書，是使用人頭印章及手印事實，打死人奪財產全無罪的事
    件，主謀是吳光輝和吳鴻輝父子買收代書，羅清沂怕收押，
    才收買檢察官梁宵良，再配和檢察長王添盛，交接江惠民，
    再交接現任張斗輝，胃口大，第一案吃不飽，再行吃第二案
    。第一案證據地址是豐原市○○街二二二巷一三八號之二號
    吳鴻文手上交出破案，每星期日早上去拿取得有效果，因為
    平常在竹北工廠。第二案，請法官大人羅智文到太平區地政
    課申請新平路三段一八五號第一類有明文在案，塗銷見主，
    七十六年註冊辦理費六萬元，領出破案，張斗輝大膽貪官操
    弄特權，無人性，跑不了，今九十五年高檢署陳榮宗檢察長
    知道本案，三位檢察長，一位檢察官，共謀奪財產，打死人
    乙事，全無辦理，竟然大膽靠官勢助貪官，違反使命，理應
    清除國家敗類，不能留，是應（英之誤）雄要勇敢出面接受
    國家搶（槍之誤）決，無法無天，該收押，國家未亡，本尊
    未死，旨意命令任務，不友幫幫國情報告，不管官位，
    地方不法官員。舉證追縱查案報告，為父是枉死，查覺地
    方首長專業掛牌，公然搶盜地方百姓財產，連命案都可以通
    過嗎？何來政策，我沒有上過這一課程，請回答？我是不敢
    違犯國家旨意命令任務，本案已經告訴十九年了，國家白流
    的血是不計其數。請查明真相，復返太平別墅，馬上處理賠
    償國家損失，請審案，能請記者嗎？記者會費我會付，八月
    十七日有開庭言明二位律師上監獄，沒有看到。」等（又於
    上訴期間後再書寫信件一件），亦即被告上開書狀中從未提
    及有對原審判決如何不服而提出上訴意旨；而被告在原審法
    院在上訴期間期滿後之一００年十月十二日下午十五時十分
    延長羈押訊問中陳稱：「（問：對上開判決有何意見？）判
    決不公道，吃案的都沒有罪，我放火卻關我。」、「（問：
    被告一００年九月二十一日出具的報告，是否要對本案上開
    判決提出上訴？）我寫那張信的意思是檢察長吃案都不辦理
    我提告的案件。」、「（問：上開你寫給法院的信件，到底
    有無要提出上訴的意思？）我的意思是張斗輝等檢察長吃案
    ，十九年來他們都不辦我告的案件。」等語（原審卷第七十
    六頁），再於本院一００年十一月十四日上午十一月十四日
    上午九時三十五分行準備程序中陳稱：「（問：對於放火的
    事實有無意見？）是我放火燒的。」、「（問：一００年九
    月七日你有寫信給原審審判長吳進發、一００年九月十六日
    有寫信給原審審判長吳進發，此二封信意思為何？）（提示
    並告以要旨）？我有向臺中地檢署舉發，臺中地檢署簽結，
    沒有受理我的舉發。都沒有開庭，不辦我的案子。我很少在
    臺中，我都在工作。」、「（問：你是否在一００年十月十
    四日補提上訴狀？）（提示並告以要旨）有。」、「（提示
    原審卷第六十七頁送達證書？）沒有意見。」、「（問：在
    一００年九月十五日有就收受判決？）是。」、「（問：你
    也知道超過上訴時間？）我知道。」、「（問：原審法院法
    官延押訊問時，法官有問你是否要上訴，你也沒有說要上訴
    ，而且當時也超過上訴時間？）是的。」等語，堪認被告並
    未於上訴期間內提出上訴至明，被告所書寫上開書信，不能
    認係上訴理由狀，被告之上訴，顯已逾期，上開書信自不足
    據以對被告有利之認定，併予敘明。
據上論斷，應依刑事訴訟法第三百六十七條前段、第三百七十二
條，判決如主如主文。
中    華    民    國   100    年    12    月    12    日
            刑事第八庭  審判長法  官  廖  柏  基
                              法  官  簡  源  希
                              法  官  梁  堯  銘
以上正本證明與原本無異。
如不服本判決應於收受送達後十日內向本院提出上訴書狀，其未
敘述上訴之理由者，並得於提起上訴後十日內向本院補提理由書
（均須按他造當事人之人數附繕本）「切勿逕送上級法院」。
                              書記官  蔡  芬  芬
中    華    民    國   100    年    12    月    12    日